臺灣高等法院民事裁定                100年度家抗字第211號
抗  告  人  盧昌祥
法定代理人  蘆桂蘭
抗  告  人  巫  嶸(即盧昌梅).
上列抗告人因與相對人林玉雲間發還擔保金事件，對於中華民國
100年3月31日臺灣臺北地方法院99年度家聲字第830號所為裁定
提起抗告，本院裁定如下：
    主  文
抗告駁回。
抗告訴訟費用由抗告人負擔。
    理  由
一、按應供擔保之原因消滅者，法院應依供擔保人之聲請，以裁
    定命返還其提存物或保證書，民事訴訟法第104 條第1 項第
    1款定有明文。又依同法第106條前段，前開規定於其他依法
    令供訴訟上之擔保者準用之。次按依民事訴訟法第395條第1
    項規定，假執行之宣告，因就本案判決或該宣告有廢棄或變
    更之判決，自該判決宣示時起，於其廢棄或變更之範圍內，
    失其效力。法院准予假執行之宣告，因本案敗訴無所附麗，
    於廢棄之範圍內失其效力，原第一審原告即不得再依已被廢
    棄之原判決聲請假執行，因而原第一審被告為免假執行而供
    擔保所提存之物，應認其應供擔保之原因已消滅（最高法院
    74年台抗字第254號判例意旨參照）。
二、本件抗告意旨略以：抗告人聲請假執行時，已扣押另一債務
    人即第三人陳勉名下股票多筆，惟因相對人提供反擔保後，
    而發生執行程序終結，相對人再與陳勉將陳勉名下之股票全
    部處分而脫免財產，致抗告人受有損害，抗告人自得就相對
    人因免假執行而提供之擔保金主張質權，並為強制執行。原
    裁定准予返還該擔保金，顯有違誤云云。
三、經查，相對人與抗告人間侵權行為損害賠償事件，相對人前
    依據臺灣臺北地方法院（下稱臺北地院）98年度家訴字第23
    號民事判決，為免為假執行，曾提供擔保金新臺幣（下同）
    3,074,500元，並以臺北地院提存所99年度存字第1232號提
    存事件提存在案，有臺北地院98年度家訴字第23號民事判決
    及提存書可考（見原法院卷第3頁、本院卷第23-24頁）。又
    相對人與抗告人間之上開事件，業經本院以99年度家上字第
    89號民事判決將臺北地院98年度家訴字第23號民事判決關於
    命相對人給付部分及該部分假執行之宣告廢棄，並將上開廢
    棄部分，駁回抗告人在第一審之訴及假執行之聲請，有判決
    可考(見原法院卷第4-11頁)。抗告人對之提起上訴，因上訴
    所得受之利益未逾150萬元，經本院於民國99年10月29日以
    99年度家上字第89號裁定駁回上訴在案，亦有裁定可參(見
    原法院卷第18-19頁)。是相對人主張其已獲勝訴判決，而一
    審准許抗告人供擔保後得假執行之宣告業遭廢棄，該假執行
    之宣告已失其效力，爰依法聲請返還擔保金等語，自屬有據
    。原法院因以上述理由，裁定准予返還相對人因免為假執行
    所提供之前開擔保金，經核於法洵無不合。抗告意旨指摘原
    裁定不當，聲明廢棄，為無理由，應予駁回。
四、據上論結，本件抗告為無理由，爰裁定如主文。
中    華    民    國   100    年    12    月    26    日
                    民事第一庭
                        審判長法  官  張耀彩
                              法  官  林金吾
                              法  官  黃嘉烈
正本係照原本作成。
不得再抗告。
中    華    民    國   100    年    12    月    27    日
                              書記官  初玲玲